【裁判字號】    89,附民,316
【裁判日期】    890901
【裁判案由】    因貪污案附帶民訴等
【裁判全文】
臺灣臺北地方法院刑事附帶民事訴訟判決            八十九年度附民字第三一六號
    原      告  乙○○
    被      告  甲○○
右列被告因八十八年度訴字第八三六號違反公平交易法等案件，經原告提起附帶民事
訴訟，本院判決如左：
    主  文
原告之訴及假執行之聲請均駁回。
    事  實
一、原告訴之聲明及陳述均如附件之刑事附帶民事訴訟起訴狀所載。
二、被告未為任何聲明或陳述，亦未提出任何書狀。
    理  由
一、按刑事附帶民事訴訟程序因係原告主張其因被告之犯罪受有損害，而於刑事訴訟
    程序進行中，對於被告及依民法負賠償責任之人所提起請求回復其損害之一特別
    訴訟程序，故其提起於前提上乃必以先有刑事訴訟為前提（本院卷附褚劍鴻先生
    著刑事訴訟法論下冊第八五七頁至第八五八頁參照），又法院認為原告之訴不合
    法者，應以判決駁回之，刑事訴訟法第五百零二條第一項亦定有明文。
二、本件檢察官認被告甲○○係基於玉坤股份有限公司經理之地位，於七十九年間、
    八十四年間及八十七年與國內其他油罐車運輸業者共同圍標中國石油股份有限公
    司（以下稱中油公司）之運輸業務及有在八十七年二月間串聯業者之油罐車妨害
    中油公司行使灌油之權利，認被告涉有刑法第三百三十九條第一項之詐欺取財罪
    嫌、（行為時）之違反公平交易法第十四條事業不得為聯合行為規定之罪嫌及刑
    法第三百零四條第一項之強制罪嫌向本院提起公訴，而原告提起本件附帶民事訴
    訟主張其因被告犯罪受有損害之事實係被告於八十三年間以投資為由涉有向其詐
    騙財物，原告所主張之被告前開犯罪事實並未據檢察官向本院提起公訴，而係以
    函請本院併辦之方式請求本院併為審理，對此姑不論被告被訴違反公平交易法等
    上開罪嫌，本院已於民國八十九年九月一日以八十八年度訴字第八三六號判決諭
    知被告無罪，檢察官函請本院併辦審理之原告對被告提出告訴之上開案件自與原
    本之刑事案件不生任何裁判上一罪或實質上一罪之關係，且原告於本件所主張之
    被告犯罪事實，根本未據檢察官提起公訴，僅由檢察官以行政函文之方式請求本
    院併案審理，自難認原告訴所主張之被告犯罪事實已有一刑事訴訟程序存在，依
    上開說明，本件原告之訴自屬不合法且無從補正，自應予以駁回。假執行之聲請
    ，失所依據，併予駁回。
結論：依刑事訴訟法第五百零二條第一項，判決如主文。
中      華      民      國    八十九    年      九      月      一      日
                                      臺灣臺北地方法院刑事第三庭
                                          法  官   葉  建  廷
右正本證明與原本無異
對於本判決如有不服，應於送達後十日內，向本院提出上訴狀，但非對刑事訴訟之判
決有上訴時，不得上訴。
                                          書記官   張  世  輝
中      華      民      國    八十九    年      九      月      七      日


司法院資訊處製作；財團法人民間司法改革基金會備份。
